# 陈版请教您个问题，关于租赁土地建设房屋的会计处理

提问人：孤帆残影 时间：2019-04-16 17:45:51
目前公司从关联方租赁了土地并自建了房屋，这块房屋应当作为固定资产入账还是作为长期待摊费用处理？目前没有办理房产证。谢谢

回答人：chenyiwei
应作为固定资产入账，因为符合《企业会计准则第 4 号——固定资产》关于固定资产的定义和确认条件的规定。实务中也可以接受作为长期待摊费用处理。